臺灣高等法院民事裁定
109年度聲再字第135號
聲  請  人  姜榮昇
上列聲請人與相對人台新國際商業銀行股份有限公司間拍賣抵押
物事件，聲請人對於中華民國109年6月16日本院109年度聲再字
第64、65號確定裁定聲請再審，本院裁定如下：
    主      文
再審聲請駁回。
再審聲請費用由聲請人負擔。
    事實及理由
一、聲請意旨略以：本院民國109年6月16日109年度聲再字第64
    、65號確定裁定（下稱原確定裁定）限期命伊補繳裁判費新
    臺幣（下同）1,000元，然伊於原確定裁定之本案即本院109
    年4月30日108年度聲字第160號及108年度聲再第31號事件中
    ，已提及伊目前生活困難，無業且無收入，迄今已失業8年
    ，亦無固定資產，實無資力支付訴訟費用，並提出可即時調
    查之證據以為釋明，應准予訴訟救助，且准許之效力及於上
    訴、抗告等程序，故原確定裁定不適用民事訴訟法第77條之
    17第2項等規定，因此，原確定裁定定期命伊繳納裁判費，
    逾期未補正，即駁回伊再審之聲請等，有民事訴訟法第496
    條第1項第1款適用法規顯有錯誤之再審事由，爰聲請再審，
    求為廢棄原確定裁定等語。
二、按裁定已經確定，而有民事訴訟法第496條第1項或第497條
    之情形者，得準用本編之規定，聲請再審，同法第507條定
    有明文。又同法第496條第1項第1款所稱「適用法規顯有錯
    誤」，係指確定判決所適用之法規顯然不合於法律規定，或
    與司法院現尚有效及大法官會議之解釋，或最高法院有效之
    判例顯然違反者而言，含消極之不適用法規，顯然影響裁判
    者，但不包含漏未斟酌證據、判決理由不備、判決理由矛盾
    、取捨證據及認定事實錯誤之情形在內（司法院釋字第177
    號解釋、最高法院60年台再字第170號、63年台上字第880號
    判例、92年度台上字第320號裁判意旨參照）。
三、經查：
　㈠按對於確定之裁定聲請再審者，徵收裁判費1千元，民事訴訟
    法第77條之17第2項定有明文。本件聲請人對本院109年4月3
    0日108年度聲字第160號、108年度聲再第31號確定裁定聲請
    再審，經本院以原確定裁定之109年度聲再字第64、65號案
    號受理後，因聲請人未繳納再審聲請之裁判費，而以原確定
    裁定定期命聲請人應繳納1千元等情，有原確定裁定及前開1
    08年度聲字第160號、108年度聲再第31號裁定在卷可稽（見
    本院卷第13、19至21頁），準此，聲請人既係就前開108年
    度聲字第160號、108年度聲再第31號確定裁定聲請再審，揆
    諸上開法文，自應繳納裁判費1千元，原確定裁定據此命聲
    請人繳納上開金額，自無適用法規錯誤之情。
　㈡聲請人雖主張其符合訴訟救助之要件，不適用民事訴訟法第7
    7條之17第2項應繳納聲請再審裁判費費規定，原確定裁定命
    其補繳裁判費，顯有違誤云云，然此究屬聲請人有無應受訴
    訟救助之事由，要與原確定裁定無涉，況且原確定裁定於命
    聲請人補正裁判費之前，業以109年6月15日109年度聲字第2
    70號裁定駁回聲請人之訴訟救助之聲請在案，有該裁定在卷
    可考（見本院卷第23、24頁）。因此，聲請人猶執此指摘原
    確定裁定適用法規顯有錯誤云云，顯屬無據。
四、據上論結，本件再審聲請為顯無理由，爰裁定如主文。
中　　華　　民　　國　　109 　年　　8 　　月　　31　　日
                  民事第十七庭  
                        審判長法　官   黃雯惠
                              法　官   林佑珊
                              法　官   賴秀蘭
正本係照原本作成。
不得抗告。
中　　華　　民　　國　　109 　年　　9 　　月　　1 　　日

                              書記官   林淑貞